臺灣高等法院臺南分院刑事判決
　　　　　　　　　　　　　　　　 93年度上易字第604號　Ａ
上　訴　人　臺灣臺南地方法院檢察署檢察官
被　　　告　甲○○
上列上訴人因被告竊盜案件，不服臺灣臺南地方法院93年度易字
第702號中華民國93年11月23日第一審判決(起訴案號：臺灣臺南
地方法院檢察署93年度偵字第702號)，提起上訴，本院判決如下
：
    主  文
原判決撤銷。
甲○○共同竊盜，處有期徒刑肆月，如易科罰金，以參佰元折算
壹日。
    事  實
一、甲○○與乙○○（另案由檢察官聲請簡易判決）基於意圖為
    自己不法所有之犯意聯絡，由甲○○於民國九十三年一月十
    四日零時許，電告乙○○至台南縣仁德鄉○○路「洗匠洗車
    場」會面後，共同商議由甲○○駕駛其自小客車乘載乙○○
    ，找尋可以偷竊之車輛，若事成乙○○將可獲得新台幣五千
    元之報酬。迨至同日六時許，甲○○與乙○○在台南縣學甲
    鎮○○路一一二號旁，由甲○○下車竊取陳祐祥所有車號「
    Ｃ八─二五九八」號、三陽牌白色自小客車及車上之ＭＯＴ
    ＯＲＯＬＡ牌行動電話乙支得手，並由甲○○駕駛失竊自小
    客車、乙○○駕駛甲○○之自小客車回到「洗匠洗車場」，
    乙○○並拿取上開行動電話。嗣因乙○○以己有之門號晶片
    卡插入上開行動電話使用，經警依陳祐祥所提供之行動電話
    序號，循線查獲上情。
二、案經台南縣警察局佳里分局報請臺灣臺南地方法院檢察署檢
    察官偵查起訴。
    理  由
一、訊據被告甲○○（下稱被告）固坦承有在九十三年一月十四
    日零時許，電聯乙○○至「洗匠洗車場」會面之事實，惟矢
    口否認有何犯行，辯稱：係不詳年籍之泉仔使用其車輛乘載
    蔡勝宇出去云云。惟查右揭犯罪事實業據證人即共同被告乙
    ○○於偵查中證述甚詳（見九十三年度他字第七八七號卷內
    九十三年七月六日筆錄），乙○○並於原審調查時堅稱「泉
    仔我完全不認識，我也沒有見過他。當天去偷車的就是甲○
    ○」（見原審卷第十四頁），而被告與乙○○並無任何仇怨
    ，迭據被告於偵審中陳明，苟被告確實未與乙○○共同外出
    竊車，乙○○實無故加誣攀之理，參以被告迄今並無法舉出
    有關「泉仔」之資料以供本院查證，當日在場之乙○○復未
    見過「泉仔」其人，被告辯稱：係不詳年籍之泉仔使用其車
    輛乘載蔡勝宇出去云云，要屬虛構之詞，委無足採。又被害
    人陳祐祥確於前揭時地失竊其所有車號「Ｃ八─二五九八」
    號、三陽牌白色自小客車及車上之ＭＯＴＯＲＯＬＡ牌行動
    電話乙支，業據陳祐祥於警訊中指陳歷歷，並有報案單、車
    等附於警卷可稽，核與乙○○所證其與被告共同行竊之情節
    相符。被告否認犯行各節，要係卸責之詞，不足採信，本件
    事證明確，被告犯行洵堪認定，應予依法論科。
二、核被告所為係犯刑法第三百二十條第一項竊盜罪嫌。被告與
    乙○○有犯意聯絡，行為分擔，應論以共同正犯。原審雖以
    ：遍查卷證均未見本件所謂「他人」即被害人確係陳祐祥之
    真實證據資料；所謂「動產」即係車號「Ｃ八─二五九八」
    號、三陽牌白色自小客車之真實證據資料。是以，公訴人就
    本案被告所涉之刑法第三百二十條第一項之竊盜罪嫌，其中
    關於犯罪構成要件相當性之重要事實即「他人之動產」，既
    未盡其實質舉證責任，本院自無從僅以共同被告乙○○之證
    述遽認被告之竊盜罪行等情，而諭知被告無罪之判決；惟本
    件公訴人於聲請簡易判決處刑書及原審審理時已明確引用九
    十三年度偵字第五一九二號聲請簡易判決處刑書所列證據為
    本案證據，而該九十三年度偵字第五一九二號聲請簡易判決
    處刑書所列證據即包含被害人失竊汽車及行動電話之指訴，
    及警方查得被竊行動電話並發還被害人所憑之扣押物品目錄
    表、贓物認領保管單、通聯紀錄等足以證明被害人失竊所有
    動產之事實，原審未予審認，即為被告無罪之判決，自有未
    洽。檢察官上訴意旨據此指摘原審判決不當，為有理由，應
    由本院予以撤銷改判。爰審酌被告犯罪之動機、目的、手段
    ，犯後未能坦白認錯及其並無前科暨共犯乙○○經另案判處
    有期徒刑四月等一切情狀，量處如主文第二項所示之刑，並
    諭知易科罰金之折算標準，以資懲戒。
三、據上論斷，應依刑事訴訟法第三百六十九條第一項前段、第
    三百六十四條、第二百九十九條第一項前段，刑法第二十八
    條、第三百二十條第一項、第四十一條，罰金罰鍰提高標準
    條例第一條前段、第二條，判決如主文。
本案經檢察官邱克斌到庭執行職務。
中　　華　　民　　國　　94　　年　　3　　月　　29　　日
                  刑事第二庭    審判長法　官　葉居正
                                      法　官　高明發
                                      法　官　莊俊華
以上正本證明與原本無異。
不得上訴。
　　　　　　　　　　　　　　　　　　　書記官　董挹棻
中　　華　　民　　國　　94　　年　　3 　　月　　30　　日
附錄法條：
中華民國刑法第320條：
(普通竊盜罪、竊佔罪)
意圖為自己或第三人不法之所有，而竊取他人之動產者，為竊盜
罪，處五年以下有期徒刑、拘役或五百元以下罰金。
意圖為自己或第三人不法之利益，而竊佔他人之不動產者，依前
項之規定處斷。
前二項之未遂犯罰之。
